【裁判字號】    94,訴,518
【裁判日期】    950209
【裁判案由】    毒品危害防制條例
【裁判全文】
臺灣宜蘭地方法院刑事判決               94年度訴字第518號
公  訴  人  臺灣宜蘭地方法院檢察署檢察官
被      告  甲○○
上列被告因毒品危害防制條例案件，經檢察官提起公訴（94年度
毒偵字第1112號）及移送併辦（94年度毒偵字第1340號、95年度
毒偵字第43、119號），本院合議庭裁定由受命法官獨任進行簡
式審判程序，爰不經通常程序，判決如下：
    主  文
甲○○連續施用第一級毒品，累犯，處有期徒刑捌月；又連續施
用第二級毒品，累犯，處有期徒刑陸月。應執行有期徒刑拾壹月
。
    事  實
一、甲○○前於民國91年間因施用毒品案件，經本院裁定執行觀
    察、勒戒後，認無繼續施用毒品傾向，經臺灣宜蘭地方法院
    檢察署檢察官於91年12月25日以91年度毒偵字第612、958號
    為不起訴處分確定，並於同日執行完畢釋放。又於92年間，
    因施用毒品案件，經本院裁定執行強制戒治後，於92年6月1
    6日入宜蘭戒治所執行強制戒治，嗣於93年6月10日執行完畢
    （公訴人所載93年1月9日之釋放時間應為法律修正而釋放，
    非屬強制戒治執行完畢之釋放時間，爰予更正）。
二、其因前揭92年間之施用毒品案件及另一偽造文書案件，分經
    本院判處有期徒刑10月、3月確定，經定應執行刑1年，於93
    年12月28日因縮短刑期執行完畢出監。詎仍不知悔改，竟基
    於施用第一級毒品海洛因（下稱海洛因）之概括犯意，自94
    年1月間某時（公訴人誤植為93年12月28日以後某日）起至
    95年1月3或4日某時止，在其位於宜蘭縣礁溪鄉○○路53巷3
    號家中、宜蘭縣礁溪鄉協天廟公廁內等處所，以將海洛因摻
    水放入注射針筒注射身體之方式，連續施用海洛因多次；復
    基於施用第二級毒品安非他命（下稱安非他命）之概括犯意
    ，自94年9月20日（公訴人誤植為29日）前3天內某時起至94
    年11月19日至21日間某時止，在其位於宜蘭縣礁溪鄉○○路
    53巷3號家中，以將安非他命置入玻璃球內燒烤，而吸食安
    非他命煙霧之方式，連續施用安非他命多次。嗣於94年9月
    20日下午4時35分許，經警採驗其尿液，結果海洛因之代謝
    物嗎啡及安非他命均呈陽性反應；又於94年11月22日下午2
    時15分許，經警採驗其尿液，結果嗎啡及安非他命同均呈陽
    性反應；再於94年12月12日下午1時25分許，經警採驗其尿
    液，結果係嗎啡呈陽性反應，因而查悉上情。
二、案經宜蘭縣警察局（公訴人誤植為宜蘭縣警察局礁溪分局）
    移送臺灣宜蘭地方法院檢察署檢察官偵查起訴暨宜蘭縣警察
    局及礁溪分局移送、報告同署檢察官移併本院審理。
    理  由
一、訊據被告甲○○對於上揭連續施用海洛因、安非他命犯行均
    坦承不諱，且其為警查獲後分別於94年9月20日下午4時35分
    、94年11月22日下午2時15分、94年12月12日下午1時25分許
    採集其尿液送檢驗之結果，前2次海洛因之代謝物嗎啡及安
    非他命均呈陽性反應，末1次係嗎啡呈陽性反應，有慈濟大
    學濫用藥物檢驗中心出具之檢驗總表3紙附卷可稽。可徵被
    告之自白，應與事證相符。再查，被告前於91年間因施用毒
    品案件，經本院裁定執行觀察、勒戒後，認無繼續施用毒品
    傾向，經臺灣宜蘭地方法院檢察署檢察官於91年12月25日以
    91年度毒偵字第612、958號為不起訴處分確定，並於同日執
    行完畢釋放。又於92年間，因施用毒品案件，經本院裁定執
    行強制戒治後，於92年6月16日入宜蘭戒治所執行強制戒治
    ，嗣於93年6月10日執行完畢等情（公訴人所載93年1月9日
    之釋放時間應為法律修正而釋放，非屬強制戒治執行完畢之
    釋放時間，爰予更正），有被告之臺灣高等法院被告前案紀
    錄表、刑案資料查註紀錄表、線上查詢人犯在監所最新資料
    報表、不起訴處分書各1紙附卷可參。綜上所述，本件事證
    已臻明確，被告再犯施用毒品之犯行洵堪認定，應依法論科
    。
二、核被告所為，係犯毒品危害防制條例第10條第1項施用第一
    級毒品罪，及同條第2項施用第二級毒品罪。而其施用毒品
    前所持有第一、二級毒品之低度行為，業已分別為施用毒品
    之高度行為所吸收，均不另論罪。被告先後多次施用海洛因
    及安非他命之犯行，時間緊接，方法相同，觸犯構成要件相
    同之罪，顯係基於概括犯意為之，均應依刑法第56條連續犯
    之規定，論以1罪，並均加重其刑。又其所犯施用第一級毒
    品及施用第二級毒品罪，犯意各別，罪名不同，應分論併罰
    。公訴人雖僅就被告自94年1月間某時起至94年9月19日下午
    1時許止連續施用海洛因之犯行；於94年9月20日下午4時35
    分許前3日內某時施用安非他命1次之犯行，提起公訴，然檢
    察官就犯罪事實一部起訴者，其效力及於全部，本件被告於
    上開時間外施用海洛因及安非他命之犯罪事實，與起訴事實
    有連續犯之關係，已如前述，本院自應就屬於裁判上一罪之
    其餘犯行，包括公訴人移送併辦部分，一併加以裁判。再者
    ，被告有前揭事實欄所載犯罪科刑及執行情形，此有前揭臺
    灣高等法院被告前案紀錄表1紙在卷可稽，其於執行完畢後5
    年內再犯有期徒刑以上之本罪，為累犯，均應依刑法第47條
    規定，遞加重其刑。爰審酌被告曾有偽造文書及毒品前科、
    素行不佳、歷觀察勒戒、強制戒治後仍不思戒除毒癮，再犯
    本件施用毒品犯行、惟念其犯罪後坦白承認、施用毒品核屬
    自損身命之犯罪態樣，惟對社會治安仍有潛在危害及施用情
    形等一切情狀，各就其所犯2罪量處如主文所示之刑，並定
    其應執行之刑，以示懲戒。
據上論斷，應依刑事訴訟法第273條之1第1項、第299條第1項前
段，毒品危害防制條例第10條第1項、第2項，刑法第11條前段、
第56條、第47條、第51條第5款，判決如主文。
本案經檢察官陳嘉瑜到庭執行職務
中    華    民    國    95    年    2     月    9     日
                  刑事第四庭法  官    郭淑珍
以上正本證明與原本無異。
如不服本判決應收受本判決後10日內向本院提出上訴書狀，其未
敘述上訴理由者，並得於提起上訴後10日內向本院補提理由書狀
 (均須按他造當事人之人數附繕本)「切勿逕送上級法院」。
                            書記官    林秀麗
中    華    民    國    95    年    2     月    10    日
附錄法條：
毒品危害防制條例第10條
施用第一級毒品者，處六月以上五年以下有期徒刑。
施用第二級毒品者，處三年以下有期徒刑。


司法院資訊處製作；財團法人民間司法改革基金會備份。
